# 资产换使用权

提问人：职场小人物 时间：2010-10-26 14:36:51
一电厂将其自建输电线路资产所有权无偿转让给电网公司
电网公司承诺在剩余使用年限内负责其正常运营，电厂不需承担起任何费用，包括维护费用等
该交易其商业实质是电厂认为通过转让输电线路可以节约电力在线路传输中的损耗（双方约定以电力线路所有权分割点位计量）和节约未来维护成本，但实际使用该线路资产而从中受益巨大。
问题： 1 、是否可以确认使用权为无形资产 2 、如何确认？换出资产的账面价值？

回答人：chenyiwei
个人意见：如果该被转让的输电线路今后将成为该电厂所发电力上网的必经通道，则可以理解为换取了一项在该输电线路的剩余使用寿命内无偿使用该线路的权利。从经济实质看，实际上是先以零对价转让资产随即按零租金回租的业务，可按类似于售后回租（形成融资租赁）的方式处理。你说的处理方式对报表整体上不产生重大差异。